【裁判字號】    90,易,1733
【裁判日期】    900629
【裁判案由】    贓物
【裁判全文】
台灣板橋地方法院刑事判決                          九十年度易字第一七三三號
    公  訴  人  台灣板橋地方法院檢察署檢察官
    被      告  乙○○
右列被告因贓物案件，經檢察官提起公訴（八十九年度偵字第一０五六六號），本院
判決如左：
    主  文
乙○○收受贓物，處有期徒刑月，如易科罰金，以佰元折算壹日。
    事  實
一、乙○○明知車牌號碼ＯＸＲ─四一五號重型機車一輛，係真實姓名年籍不詳綽號
    「老鼠」之成年男子，於民國（下同）八十九年五月二十九日上午四時許，在台
    北縣中和市○○路七十七巷五號前，竊取甲○○所有之機車，係屬贓物。竟於八
    十九年五月二十九日晚九時三十分許，該綽號「老鼠」之成年男子騎乘上開竊得
    之機車至台北縣板橋市○○路二六九巷五十七號三樓乙○○之住處，乙○○乃收
    受該綽號「老鼠」之人所交付之上開竊得之車號ＯＸＲ─四一五號重型機車並後
    載該綽號「老鼠」之人。嗣於八十九年五月二十九日晚十時許，乙○○騎乘上開
    機車並後載該綽號「老鼠」之人，行經台北縣板橋市○○○路○段五巷巷口時，
    為警臨檢查獲，而綽號「老鼠」之人則乘機逃逸。
二、案經台北縣警察局板橋分局報請台灣板橋地方法院檢察署檢察官偵查起訴。
    理  由
一、訊據被告乙○○對於右揭事實除否認知贓外，其餘對於上述時地收受上開失竊之
    機車之事實坦承不諱，並辯稱伊並不知道車號ＯＸＲ─四一五號重型機車，係老
    鼠所竊，因老鼠要伊載他尋找販賣安非他命之人，伊並不知該機車係贓物云云。
    經查：被害人甲○○於八十九年五月二十九日上午四時許，在台北縣中和市○○
    路七十七巷五號前失竊車號ＯＸＲ─四一五號重型機車之事實，業據被害人甲○
    ○於警訊中指訴明確，並有車輛竊盜查詢資料及台北縣警察局贓物認領保管單各
    乙紙附卷可稽。是被告所收受車號ＯＸＲ─四一五號重型機車係屬贓物無疑；又
    被告自承與綽號老鼠之人並不熟識，且被告騎乘老鼠所交付竊得之機車，卻未向
    老鼠之人索取該機車之行照及亦未向其查詢機車之來源；再被告與綽號老鼠之人
    既不熟識，如此該綽號老鼠之人焉有放心將竊得之機車交予被告，而自曝其竊盜
    犯行之理；況被告迄今仍無法提供該綽號「老鼠」之人真實姓名、住址等事項，
    俾供本院傳訊查證被告所辯是否屬實。綜上所述，足見被告於主觀上應有贓物之
    認識，至為灼然；而被告所辯不知該機車為贓物乙節，要屬飾卸諉責之詞，顯不
    可採。罪證明確，被告犯行洵堪認定。
二、核被告所為，係犯刑法第三百四十九條第一項之收受贓物罪。爰審酌被告之品行
    、智識程度，犯罪之目的、動機、所生危害及被告犯罪後之態度等一切情狀，量
    處如主文所示之刑，並諭知易科罰金之折算標準，以資懲儆。又被告行為後，刑
    法第四十一條已於八十九年一月十日經公布修正為第四十一條第一項，其規定為
    ：「犯最重本刑為五年以下有期徒刑以下之刑之罪，而受六月以下有期徒刑或拘
    役之宣告，因身體、教育、職業或家庭之關係，執行顯有困難者，得以一元以上
    三元以下折算一日，易科罰金。但確因執行所宣告之刑，難收矯正之效，或難以
    維持法秩序者不在此限」，依新舊法比較結果，自應適用修正後刑法第四十一條
    第一項之規定諭知易科罰金之折算標準。
據上論斷，應依刑事訴訟法第二百九十九條第一項前段，刑法第二條第一項前段、第
三百四十九條第一項、修正後第四十一條第一項，罰金罰鍰提高標準條例第一條前段
、第二條，判決如主文。
本案經檢察官葉志飛到庭執行職務
中    華    民    國      九    十    年     六     月   二  十  九     日
                            台灣板橋地方法院刑事第二庭
                                法  官  潘  長  生
右正本證明與原本無異。
如不服本判決，應於判決送達後十日內向本院提出上訴狀 (應附繕本) ，上訴於
臺灣高等法院。
                                書記官  王  增  華
中      華      民      國      九十      年   七     月       三      日
附錄本案論罪科刑法條
刑法第三百四十九條：
收受贓物者，處三年以下有期徒刑、拘役或五百元以下罰金。
搬運、寄藏、故買贓物或為牙保者，處五年以下有期徒刑、拘役或科或併科一千元以
下罰金。
因贓物變得之財物，以贓物論。


司法院資訊處製作；財團法人民間司法改革基金會備份。
